【裁判字號】    89,交訴,35
【裁判日期】    890713
【裁判案由】    業務過失致死等
【裁判全文】
臺灣士林地方法院刑事判決                          八十九年度交訴字第三五號
    公  訴  人  臺灣士林地方法院檢察署檢察官
    被      告  甲○○
                乙○○
右列被告因業務過失致死等案件，經檢察官提起公訴 (八十八年度偵字第九六二三號
)，本院判決如左：
    主  文
甲○○因過失致人於死，處有期徒刑捌月，緩刑貳年。
乙○○從事業務之人，因業務上之過失致人於死，處有期徒刑陸月。
    事  實
一、乙○○前於民國八十二年間因違反懲治盜匪條例及竊盜案件，經臺灣板橋地方法
    院判處有期徒刑七月年四月、八月，應執有期徒刑七年十月，經上訴臺灣高等法
    院後駁回上訴確定，甫於八十七年八月二十六日假釋出獄，現仍在假釋中。甲○
   ○於八十八年八月二十九日下午四時許，駕駛車牌號碼ＢＤ─○七八九號自用小
    客車，搭載其友人林宜屏，沿台北市○○區○○路五段，由南向北第二車道行駛
    ，於行經台北市○○路○段三○○號北側三十公尺處時，本應注意該路段行車速
    限為時速五十公里，不得超速，並應注意車前狀況，隨時採取必要之安全措施，
    而依當時情形，並無不能注意之情形，竟疏未注意，即貿然以時速六十至七十公
    里之速超速行駛，復因其後方突有車輛自其左側超車，甲○○乃疏未注意車前狀
    況，向右閃避，致其前車頭撞及由乙○○（大協貨運公司司機，係從事業務之人
    ）所駕駛，本亦應注意台北市政府為維護交通秩序，禁止大型貨車及大型營業車
    在台北市○○道停放之規定，而依當時情形，亦無不能注意之情事，而逕行將車
    頭車牌號碼ＡＰ─二五二號，附掛拖車車身車牌號碼ＣＱ─四二號之營業聯結車
    停放於同向同路段路側之車後方拖車車尾，致乘坐甲○○車內之林宜屏顱內出血
    ，經送醫急救仍於同日晚上八時四十分不治死亡。
二、案經林宜屏之母丙○○訴由台北市政府警察局內湖分局移送臺灣士林地方法院檢
    察署及該署檢察官相驗後主動偵查起訴。
    理  由
一、訊據被告甲○○、乙○○就右揭犯罪事實均坦承不諱，又被害人林宜屏因車禍致
    顱內出血致死，業據檢察官督同法醫師相驗，有驗斷書、相驗屍體證明書及勘驗
    筆錄在卷可憑，此外並有道路交通事故調查報告表、照片一十六張附卷可稽。按
    行車速度，依標誌之規定；汽車行駛時，駕駛人應注意車前狀況，並隨時採取必
    要之安全措施，道路交通安全規則第九十三條第一項、第九十四條第三項定有明
    文。又停車時間、位置、方式及車種，如公路或警察機關有特別規定時，應依其
    規定，同前規則第一百十二條第二項亦定有明文。而台北市政府已於六十六年二
    月三日公告禁止大型貨車及大型營業客車在本市○○道停放，亦有台北市車輛行
    車事故鑑定委員會八十九年一月四日北鑑總字第八八六○二六二九三○號函附之
    台北市政府六十六年二月三日六六府警交字第○五二五三號公告在卷可憑，被告
    甲○○為汽車駕駛人，被告乙○○則為大型貨車駕駛人，自應注意及此。而依本
    件車禍發生當時，被告均無不能注意之情事，竟疏於注意，被告甲○○於速限五
    十公里之路段超速行駛，且未注意車前狀況，致所駕車輛自後撞及被告乙○○違
    規於台北市區○○道停放之前揭營業聯結車，致被害人林宜屏顱內出血死亡，被
    告應負過失責任甚明。本件經送台北市車輛行車事故鑑定委員會鑑定結果亦同此
    認定，有該會八十八年十一月二十三日北鑑審字第八八六○二六二九○○號鑑定
    意見書附卷可憑。且被告二人之過失行為與被害人之死亡間，亦有相當因果關係
    ，本件事證明確，被告犯行堪予認定。
二、被告乙○○以駕駛營業聯結車為業，為從事業務之人，已據其供承在卷，核被告
    甲○○所為係犯刑法第二百七十六條第一項第一項之過失致死罪，被告乙○○所
    為係犯刑法第二百七十六條第二項之業務過失致死罪。爰審酌被告甲○○、乙○
    ○二人之過失程度、因渠等過失致被害人林宜屏死亡、惟於肇事後均坦承犯行不
    諱，被告甲○○無犯罪紀錄，被告乙○○則有犯罪前科，現仍在假釋中及被告甲
    ○○已與被害人之母達成民事和解，被告乙○○則尚未賠償被害人家屬之損害等
    一切情狀，分別量處如主文所示之刑示懲。又被告甲○○未曾受有期徒刑以上之
    宣告，有臺灣高等法院檢察署刑案紀錄簡覆表在卷可憑，被告甲○○因過失犯本
    罪，其於犯罪後已與被害人之家屬達成和解，歷此教訓，當知日後謹慎而無再犯
    之虞，本院認本判決之刑，以暫不執行為適當，爰併宣告緩刑二年。另檢察官雖
    對被告乙○○具體求刑有期徒刑四月，緩刑二年，惟被告乙○○現仍在假釋中，
    已如前述，並不符刑法得緩刑之要件，且其於犯罪後並未積極與被害人家屬洽談
    民事賠償事宜，本院認應對之處以有期徒刑六月始屬適當，併此敘明。
據上論斷，應依刑事訴訟法第二百九十九條第一項前段、刑法第二百七十六條第一項
、第二項、第七十四條第一款，罰金罰鍰提高標準條例第一條前段，判決如主文。
本案經檢察官陳傳宗到庭執行職務
中    華    民    國      八十九        年      七      月      十三    日
                                  臺灣士林地方法院刑事第二庭
                                          法  官
右正本證明與原本無異。
如不服本判決，應於判決送達後十日內，向本院提出上訴狀。
                                          書記官
中    華    民    國      八十        年              月              日
附錄本案論罪科刑法條全文
刑法第二百七十六條
因過失致人於死者，處二年以下有期徒刑、拘役或二千元以下罰金。
從事業務之人，因業務上之過失犯前項之罪者，處五年以下有期徒刑或拘役，得併科
三千元以下罰金。


司法院資訊處製作；財團法人民間司法改革基金會備份。
